臺灣高等法院臺南分院刑事裁定　　　　 96年度交抗字第140號
抗　告　人　交通部公路總局嘉義區監理所麻豆監理站
代　表　人　甲○○
受處分人即
異　議　人　乙○○
上列抗告人因受處分人聲明異議案件，不服臺灣臺南地方法院中
華民國96年7月27日所為裁定（96年度交聲字第294號），提起抗
告，本院裁定如下:
    主  文
原裁定撤銷，發回臺灣臺南地方法院。
    理  由
一、本件抗告意旨略以：依違反道路交通管理事件統一裁罰基準
    及處理細則第25條規定，「舉發汽車違反道路交通管理事件
    ，以汽車所有人為處罰對象者，移送其車籍地處罰機關處理
    ；以駕駛人為處罰對象者，移送其駕籍地處罰機關處理；駕
    駛人未領有駕駛執照者，移送其戶籍地處罰機關處理。」本
    件受處分人為駕駛人，其駕籍地為臺南縣北門鄉鯤江村蚵寮
    957號，駕籍地屬本站管轄，本站依法裁決應屬適當。
二、原裁定以本件受處分人即異議人乙○○之戶籍係在「臺中市
    ○區○○街74巷2號」，且在94年1月25日即已遷入於上開戶
    籍，有戶籍謄本1份附卷可稽；又麻豆監理站民國96年2月2
    日麻監裁罰字第裁00-000000000號裁決書車輛種類及車牌號
    碼一欄所載係「EW-2175號自用一般小客車」，查該車係潘
    弘民所有，並非異議人所有，該車之車籍地為「屏東縣潮洲
    鎮○○路11號」，且該車自86年10月17日起即為潘弘民所有
    ，迄今並未改變，有EW-2175號自小客車之汽車車籍查詢表1
    紙附卷可憑；另查依異議人聲明異議狀所附之臺中市警察局
    96年3月31日中市警交字第GD0000000號舉發單影本，異議人
    當時無照駕駛之2Q-9515號自小客貨車乃屬「旭清保險經紀
    人公司」（址設臺中市○區○○○路42號4樓）所有，並非
    異議人所有，違規地點係在「臺中市○○○路與五權一街」
    ，有上開舉發單影本可稽；麻豆監理站對於本件交通違規案
    並無管轄權，本件交通違規之有管轄權之處分機關應係臺中
    區監理所，而將上開96年2月2日麻監裁罰字第裁00-0000000
    00號裁決處分撤銷，並移送臺中區監理所裁決。
三、按舉發汽車違反道路交通管理事件，以汽車所有人為處罰對
    象者，移送其車籍地處罰機關處理；「以駕駛人為處罰對象
    者，移送其駕籍地處罰機關處理」；駕駛人未領有駕駛執照
    者，移送其戶籍地處罰機關處理。為違反道路交通管理事件
    統一裁罰基準及處理細則第25條第1項所明定。所謂駕籍地
    係指駕駛執照所載住址而言。
四、經查：本件受處分人乙○○係不服麻豆監理站96年2月2日麻
    監裁罰字第裁00-000000000號裁決書之裁決而聲明異議，經
    審究上開裁決書之處罰對象應為駕駛人乙○○，而非汽車所
    有人，依上開規定，駕駛人之駕籍地即有管轄權，而本件受
    處分人之駕駛執照所載住址為臺南縣北門鄉鯤江村蚵寮957
    號，有駕駛執照影本一紙附卷可證（原審卷第13頁），則抗
    告人即交通部公路總局嘉義區監理所麻豆監理站尚非無管轄
    權，原審法院未查，逕認抗告人無管轄權，而裁定將原處分
    撤銷，並移送臺中區監理所裁決，顯有違誤。
五、綜上，本件抗告人以其有管轄權，指摘原裁定不當，非無理
    由；應由本院將原裁定撤銷，發回原法院再為詳實查明而為
    適當之處分。
六、據上論結，應依道路交通案件處理辦法第26條，刑事訴訟法
    第413條前段，裁定如主文。
中　　華　　民　　國　　96　　年　　10　　月　　2 　　日
                  刑事第四庭    審判長法　官 吳志誠
                                      法　官 陳珍如
                                      法　官 羅心芳
以上正本證明與原本無異。
不得再抗告。
　　　　　　　　　　　　　　  　　　　書記官 蔡振豐
中　　華　　民　　國　　96　　年　　10　　月　　2　　日
